臺灣高等法院民事裁定　九十一年度聲更(一)字第三號
　　　聲　請　人　己○○
　　　　　　　　　丁○○
　　　　　　　　　戊○○
　　　　　　　　　乙○○
　　　　　　　　　丙○○
右聲請人與相對人甲○○間聲請裁定停止強制執行事件，經最高法院第一次發回，本
院裁定如左：
　　　主　　　文
聲請人以新台幣貳佰萬元為相對人甲○○供擔保後，臺灣新竹地方法院民國八十九年
度執字第三０二二號強制執行程序，於本院九十年度上字第六一０號債務人異議之訴
事件終結確定前，准予停止強制執行。
聲請程序費用由相對人負擔。
　　　理　　　由
按強制執行程序開始後，有回復原狀之聲請，或提起再審之訴或異議之訴，或對於和
解為繼續審判之請求，或提起宣告調解無效之訴，撤銷調解之訴，或對於強制執行法
第四條第一項第五款之裁定提起抗告時，法院因必要情形或依聲請，定相當並確實之
擔保，得為停止強制執行之裁定，強制執行法第十八條第二項定有明文。抵押人對於
法院許可拍賣抵押物之裁定，主張有不得強制執行之事由而提起訴訟時，亦同。聲請
人主張本件相對人據以聲請強制執行之執行名義為拍賣抵押物裁定，而相對人之抵押
權於執行名義成立前即已消滅，其已依強制執行法第十四條第二項之規定，提起債務
人異議之訴，前經臺灣新竹地方法院八十九年度訴字第八０一號判決聲請人勝訴，相
對人不服上訴本院，現繫屬本院（本院九十年度上字第六一０號債務人異議之訴事件
），有卷附臺灣新竹地方法院八十九年度訴字第八０一號民事判決附卷可稽，是聲請
人陳明願供擔保聲請准予停止強制執行，應予准許。次按，法院依強制執行法第十八
條第二項裁定准許停止強制執行所定之擔保金，係備供債權人因停止執行所受損害之
賠償，其數額應依標的物停止執行後，債權人未能即時受償或利用該標的物所受之損
害額，或其因另供擔保強制執行所受之損害額定之。查本件兩造間雖設定最高限額抵
押權新台幣（下同）四百萬元，惟查相對人於本件強制執行聲請狀中載明「債務人尹
錦秀向聲請人共借貸新台幣一百七十六萬八千元．．．」乙節，業經臺灣新竹地方法
院於上開該院八十九年度訴字第八０一號債務人異議之訴事件審理中調閱本件強制執
行案卷審認無訛，此亦有該法院八十九年度訴字第八０一號民事判決可考，可見本件
債權人即相對人可主張之抵押債權至多亦僅為一百七十六萬八千元，本院酌參債權人
纏訟期間未能即時受償所受之利息損害，爰酌定其擔保金額，並依強制執行法第三十
條之一，民事訴訟法第九十五條、第七十九條但書裁定如主文。
中　　　華　　　民　　　國　　九十一　　年　　　三　　　月　　 十一　　 日
　　　　　　　　　　　　　　　　民事第八庭
　　　　　　　　　　　　　　　　　　審判長法　官　鄭　三　源
　　　　　　　　　　　　　　　　　　　　　法　官　郭　松　濤
　　　　　　　　　　　　　　　　　　　　　法　官　周　美　月
右正本係照原本作成。
如不服本裁定，應於收受送達後十日內向本院提出抗告狀，並應繳納抗告費新台幣四
十五元正。
中　　　華　　　民　　　國　　九十一　　年　　　三　　　月　　 十四　　 日
　　　　　　　　　　　　　　　　　　　　　書記官　董　曼　華
